# 请教陈老师，关于流动资产的划分

提问人：橙子凳子 时间：2012-07-31 14:49:43
陈老师， 财务报表列报准则对流动资产应当满足四个条件 （一）预计在一个正常营业周期中变现、出售或耗用。 （二）主要为交易目的而持有。 （三）预计在资产负债表日起一年内（含一年，下同）变现。 （四）自资产负债表日起一年内，交换其他资产或清偿负债的能力不受限制的现金或现金等价物。
第二点为交易目的而持有怎么理解呢？讲解里举了交易性金融资产的例子，是不是这个条件只是对交易性金融资产而言呢？购买土地的预付款算不算是为交易目的而持有的呢？ 第四点说交换其他资产，这里的其他资产并没有限定是什么资产。假设在年底支付了一笔用来购买土地的款项，根据合同一年土地权能够取得。那么，这笔款项应该能够符合准则的第四条，在一年内交换其他资产，那这笔款项是应该属于流动资产还是非流动资产呢？（假设这家企业不是房地产企业，土地使用权作为无形资产核算）
谢谢

回答人：chenyiwei
回复 橙子凳子 的帖子
1 、“为了交易目的而持有”是指持有目的是为了在短期内出售赚取买卖差价，而不是主要通过资产的使用来取得现金流量。因此，预付的土地出让金不符合这一条件。
2 、第四条要注意：其中“自资产负债表日起一年内，交换其他资产或清偿负债的能力不受限制的”是修饰词，是修饰“现金或现金等价物”的。因此，不是现金及现金等价物的资产是不能套用这一条的。这一条在IAS 1.66（d)段中对应的原文是“the asset is cash or a cash equivalent (as defined in IAS 7) unless the asset is restricted from being exchanged or used to settle a liability for at least twelve months after the reporting period.”

提问人：aegis 时间：2015-03-31 13:18:04
单纯从语法上说，有可能会产生只修饰“现金”的歧义而不可能被理解为只修饰“现金等价物”

回答人：chenyiwei
“现金及现金等价物”应该是作为一个整体的，不可能只修饰其中一部分。